

Avec une expérience de plus de 5 ans dans divers rôles de projets informatiques et ayant obtenu un diplôme d'État en tant que Développeur React, je suis prête à mettre mon esprit d'investigation au service de vos défis uniques dans le domaine du développement web.



+33 6 52 80 00 25



zurek.katarzyna@gmail.com



Katarzyna Zurek



github.com/Kasia307584

Expertise





















React.js - Redux - JavaScript -Html - Css - Bootstrap - Sass -Git - GitHub - npm

Langues

Français bilingue Anglais courant Polonais maternel

Centres d'intérêt

Pilote de parapente Projet associatif des développeuses parisiennes Ladies of Code

Katarzyna Zurek

Développeuse React



Appli RH | Redux | React-Bootstrap

www.wealth-health.app

- passer de jQuery à React
- publication du package NPM
- tests de performance (Lighthouse)
- documentation du code

Analyse sportive | Recharts

www.sport-see.app

- graphiques avancés à l'aide de la bibliothèque JS Recharts
- assurer la qualité des données d'une application par création d'un service d'appel API dédié

Appli bancaire | Redux | REST API

www.argent-bank.app

- API authentication and authorization
- API REST design (with Swagger)
- state management with Redux

Location d'appart | React-Router

www.kasa.app

- · routage avec ID de produit
- utilisation des données JSON
- application responsive

Expérience

Responsable de contenu web

2019 - 2021

Emma Lavelle Co. | Madrid | À distance

Gestion d'une plateforme d'apprentissage de l'anglais construite avec le CMS Squarespace.

Consultante en projets informatiques

2014 - 2018

IT-NewVision I clients: Suez, Enedis I Paris

rôles: Consultante technico-fonctionnel, PMO, Contrôleuse de gestion

Différents rôles dans des projets de transformation numérique à grande échelle pour des entreprises françaises du secteur des services publics, et un rôle principal dans la mise en œuvre d'un ERP SaaS chez la société mère, IT-NewVision.

Assistante de chef de projet

Crédit Agricole Technologies I Paris

2013

Formation

Développeuse JavaScript React

2021 - 2023

Bac +3/4 (OpenClassrooms, Paris)

Titre RNCP Développeur concepteur logiciel. Le programme est orienté projet avec 14 projets professionnalisants et le soutien d'un mentor expérimenté.

Conseil en Organisation et Management du Changement

Master (Université Paris 8, #47 sur 224 en France)

Sociologie et littérature

2011

2013

Master (Université de Wroclaw, Pologne)